【裁判字號】    95,易,1035
【裁判日期】    950630
【裁判案由】    竊盜
【裁判全文】
臺灣臺北地方法院刑事判決              95年度易字第1035號
公  訴  人  臺灣臺北地方法院檢察署檢察官
被      告  乙○○
                    （現另案於臺灣臺北監獄執行中）
上列被告因竊盜案件，經檢察官提起公訴（九十五年度偵緝字第
六二七號），本院判決如下：
    主  文
乙○○毀壞門扇竊盜，處有期徒刑柒月。
    事  實
一、乙○○意圖為自己不法之所有，於民國九十四年五月六日下
    午四、五時許，以不詳方式破壞甲○○位於臺北市○○區○
    ○街二段八三之十三號三樓三○五室住處大門之喇叭鎖後，
    侵入其內（侵入住宅部分未據合法告訴）竊取甲○○所有之
    中國國際商業銀行股份有限公司、萬通商業銀行股份有限公
    司（下稱萬通銀行）、第一商業銀行股份有限公司（下稱第
    一銀行）存摺各一本、萬通銀行及第一銀行提款卡各一枚、
    私章二枚、臺胞證、港簽、舊護照各一本及白玉戒指一只等
    物品，迨同日晚上九時四十分許，甲○○返回上址發覺遭竊
    ，報警前來處理，經警在上址大門外側門鎖上方採得指紋一
    枚送請鑑定結果，與內政部警政署刑事警察局檔存乙○○指
    紋卡之右食指指紋相符，而查知上情。
二、案經臺北市政府警察局萬華分局報請臺灣臺北地方法院檢察
    署檢察官偵查起訴。
    理  由
甲、程序部分：
    按「被告以外之人於審判外之言詞或書面陳述，除法律有規
    定者外，不得作為證據。」、「被告以外之人於偵查中向檢
    察官所為之陳述，除顯有不可信之情況者外，得為證據。」
    刑事訴訟法第一百五十九條第一項、第一百五十九條之一第
    二項分別定有明文；復按「被告以外之人於審判外之陳述，
    雖不符前四條之規定，而經當事人於審判程序同意作為證據
    ，法院審酌該言詞陳述或書面陳述作成時之情況，認為適當
    者，亦得為證據。」同法第一百五十九條之五第一項亦規定
    甚明。本案證人甲○○於偵查中向檢察官所為之陳述，業經
    檢察官令其合法具結，且亦無何顯不可信之情況；另被告乙
    ○○曾於本院審理時，當庭表示對於證人甲○○於警詢、檢
    察事務官詢問時所為證述之證據能力不予爭執，而同意作為
    證據，本院審酌上開證詞作成之情況，證人亦未曾主張非出
    於任意性或不正取供，足信作成時之情況，應無違法或不當
    情事，而認為適當；從而，依據刑事訴訟法第一百五十九條
    之一第二項、第一百五十九條之五第一項規定，證人甲○○
    於警詢、偵查中所為證述，均得作為本案之證據。
乙、實體部分：
一、前揭犯罪事實，業據被告於本院審理時坦承不諱（見本院九
    十五年六月二十七日審判筆錄），核與證人甲○○於警詢、
    偵查中所為之證述相符（見九十四年度偵字第一五八四三號
    卷第四頁、第五頁、第三三頁、第三四頁、九十五年度偵緝
    字第六二七號卷第六六頁至第六八頁）。而警方在臺北市○
    ○區○○街二段八三之十三號三樓三○五室大門外側喇叭鎖
    上所採集之指紋一枚，經送內政部警政署刑事警察局鑑定後
    ，確認與內政部警政署刑事警察局檔存被告指紋卡之右食指
    指紋相符，此有內政部警政署刑事警察局九十四年五月二十
    六日刑紋字第○九四○○八○七五六號鑑驗書一份附卷可證
    （見九十四年度偵字第一五八四三號卷第六頁、第七頁），
    足證被告任意性自白核與事實相符。綜上，本件事證明確，
    被告犯行堪以認定，應依法論科。
二、核被告所為，係犯刑法第三百二十一條第一項第二款毀壞門
    扇竊盜罪。爰審酌被告犯後坦承犯行，態度良好，非無悔意
    ，暨其智識程度、犯罪之手段、目的、所生危害等一切情狀
    ，量處如主文所示之刑。
據上論斷，應依刑事訴訟法第二百九十九條第一項前段，刑法第
三百二十一條第一項第二款，判決如主文。
本案經檢察官詹喬偉到庭執行職務。
中   華   民   國    九十五   年    六    月   三十   日
                      臺灣臺北地方法院刑事第一庭
                          審判長法  官  陳興邦
                                法  官  吳秋宏
                                法  官  劉素如
以上正本證明與原本無異。
如不服本判決，應於判決送達後10日內向本院提出上訴狀 (應抄
附繕本)。
                                書記官   劉甄庭
中    華    民    國    95    年    7     月    3     日
附錄本案論罪法條：刑法第三百二十一條


司法院資訊處製作；財團法人民間司法改革基金會備份。
